臺灣澎湖地方法院刑事裁定　　　　　　 100年度交聲字第14號
原處分機關　交通部公路總局高雄區監理所澎湖監理站
異　議　人
即受處分人　許得任
上列異議人因違反道路交通管理處罰條例案件，對於交通部公路
總局澎湖監理站民國100年7月20日所為之處分（原處分案號：澎
監違裁字第裁84-KAK103830號）聲明異議，本院裁定如下：
    主  文
異議駁回。
    理  由
一、原處分意旨略以：異議人即受處分人許得任前於民國99年 8
    月19日因酒後駕車，其汽車駕駛執照遭吊扣 1年，竟仍於吊
    扣期間內之100年 4月14日上午10時許，駕駛車號4372-LS自
    用小客車，嗣於同日下午 3點10分許，行經雲林縣斗六市○
    ○路○○路2段431前時，因違規左轉遭警攔查並當場掣單舉
    發（其違規左轉部份另聲明異議在案），依道路交通管理處
    罰條例第21條第1項第5款之規定、第4項、第67條第3項（原
    裁決漏載）及違反交通管理事件統一裁罰基準及處理細則第
    41條、第43條、第44條及第67條規定，於100年7月20日裁處
    異議人罰鍰新臺幣（下同）9,000元，並吊銷駕駛執照，1年
    內不得考領駕照等語。
二、聲明異議意旨略以：異議人行經上開路段時，因該路段施工
    佔用整個分隔島至商家騎樓前，未清楚標示應遵行方向之標
    誌，復因在場值勤員警僅注意違規車輛舉發而未疏導交通，
    致伊無法辨明方向而遭取締；另異議人乃靠車維生之經濟弱
    勢，而已因酒駕遭吊扣駕照乙案無法存活，然監理站人員對
    執行吊扣實有多種作法。為此聲明異議，請求撤銷原處分等
    語。
三、按汽車駕駛人，駕駛執照吊扣期間駕駛小型車或機器腳踏車
    者，處6,000元以上 1萬2,000元以下罰鍰，當場禁止其駕駛
    ，並吊銷其駕駛執照， 1年內不得考領駕駛執照；汽車駕駛
    人，因違反本條例及道路交通安全規則之規定，受吊銷駕駛
    執照處分時，吊銷其執有各級車類之駕駛執照。道路交通管
    理處罰條例第21條第1項第5款、第4項、第67條第3項及第68
    條第 1項分別定有明文。又小型車汽車駕駛人駕駛執照吊扣
    期間駕駛小型車，期限內到案聽候裁決者，統一裁處罰鍰基
    準 9,000元，違反道路交通管理事件統一裁罰基準表亦規定
    甚明。
四、經查：
（一）異議人前因汽車駕駛人駕駛汽車經測試檢定酒精濃度超過
      規定標準，違反道交條例第35條第1項第1款，經交通部公
      路總局嘉義區監理所雲林監理站裁處吊扣駕駛執照12月，
      吊扣期間自99年 8月19日至100年8月18日等情，有異議人
      之汽車駕照基本資料、雲林縣警察局98年11月 6日雲警交
      字第 KAJ010851號舉發違反道路交通管理事件通知單及交
      通部公路總局嘉義區監理所雲林監理站99年 7月30日雲監
      裁字第裁72-KAJ010851號違反道路交通管理事件裁決書各
      1紙在卷可稽。
（二）異議人又於其駕駛執照吊扣期間內之100年4月14日，猶駕
      駛上開自小客車行經前揭路段等情，為異議人所不爭執，
      並有證人即舉發本件之員警廖冠棠結證在卷，復有執勤報
      告、雲林縣警察局100年 4月14日雲警交字第KAK103830號
      舉發道路交通管理事件通知單及交通部公路總局澎湖監理
      站100年7月20日澎監違裁字第裁84-KAK103830號違反道路
      交通管理事件裁決書各 1紙附卷可查，是異議人有原處分
      意旨所指違規行為，甚為明確，自應依法裁罰。至於異議
      人所辯各節，均非裁決審酌之因素，自無足採。
五、綜上所述，本件異議人於駕駛執照吊扣期間違規駕駛小型車
    ，事證明確，原處分機關依道路交通管理處罰條例第21條第
    1項第5款、第4項、第67條第3項及違反道路交通管理處罰條
    例統一裁罰基準表規定，裁處異議人罰鍰 9,000元、吊銷駕
    駛執照及 1年內不得考領駕照，經核於法有據，本件聲明異
    議為無理由，應予駁回。
六、據上論斷，應依道路交通管理處罰條例第87條 第2項、道路
    交通事件處理辦法第18條，裁定如主文。
中    華    民    國    100    年    11    月    9    日
                      交通法庭  法  官  孫健智
以上正本證明與原本無異。
如不服本裁定，應於送達後5日內，向本院提出抗告狀（須附繕
本）。
中    華    民    國    100    年    11    月    9    日
                                書記官  劉竹苞